【裁判字號】    90,交上易,208
【裁判日期】    900914
【裁判案由】    公共危險
【裁判全文】
臺灣高等法院高雄分院刑事判決                    九十年度交上易字第二八號
    上  訴  人
    即  被  告  甲○○
    選任辯護人  陳里己律師
                蔡淑媛
                歐陽志宏
右上訴人因公共危險案件，不服臺灣高雄地方法院九十年度交易字第三四０號，中華
民國九十年六月二十九日第一審判決（起訴案號：臺灣高雄地方法院檢察署九十年度
偵字第七九五三號）提起上訴，本院判決如左：
    主  文
原判決撤銷。
本件免訴。
    理  由
一、公訴意旨略以：被告甲○○曾三次因不能安全駕駛動力交通工具而駕駛罪，分經
    法院判處罰金新台幣一萬五千元、拘役二十天（未構成累犯），第三次則尚在台
    灣台南地方法院審理中。其明知酒後駕車易肇事致生危險，竟再次於民國九十年
    四月二十二日夜間，在屏東縣飲酌啤酒六瓶，致酒後已達無法安全駕駛之程度，
    復於同日二十三時一分許，駕駛車號九Ｒ—二三六號營業大貨車，途經國道三號
    三八三公里北向處（高雄縣燕巢鄉），因行車不穩，經警攔車稽查後測得甲○○
    呼氣時酒精濃度達零點六六毫克。因認甲○○涉有刑法第一百八十五條之三不能
    安全駕駛動力交通工具而駕駛罪嫌云云。
二、按案件曾經判決確定者，應諭知免訴判決，刑事訴訟法第三百零二條第一款定有
    明文。此項原則關於實質上一罪或裁判上一罪，均有其適用。連續犯係裁判上之
    一罪，其一部分犯罪事實曾經判決確定者，其效力當然及於全部，故檢察官復將
    其他部分重行起訴，亦應諭知免訴之判決（最高法院四十九年度台非字第二０號
    判例參照）。
三、經查，被告先前曾於九十年一月廿二日，因服用酒類不能安全駕駛動力交通工具
    ，經台灣台南地方法院於九十年四月二十三日，以簡易判決處有期徒刑六月，並
    於九十年五月十一日確定一事，有該院九十年度南交簡字第三六一號簡易判決書
    及本院被告全國前科紀錄表在卷可稽。而本件被告犯罪時間九十年四月二十二日
    晚上係於前案簡易判決處刑確定前，二者犯罪時間相隔僅三個月，時間緊接，犯
    罪手法相同，又被告於本院審理中陳稱：以往我開車前，我老闆都會拿威士比給
    我喝，我在開車前有喝威士比酒提神之習慣，因無法改變習性，目前已將車賣掉
    不再開車等語，參以被告先前另有其他多次因犯服用酒類不能安全駕駛動力交通
    工具罪之前科，有前科紀錄表可按，顯見被告在開車前有喝威士比酒提神之習性
    ，本件被告服用酒類開車，顯係基於先前同一概括犯意反覆為之，為連續犯，應
    為前案簡易判決確定效力所及，依前開法文規定及說明，本應為免訴之判決，原
    審未察，遽為論罪科刑，自有未合。被告上訴意旨，執此指摘原判決不當，為有
    理由，自應由本院將原判決撤銷改判，另為免訴之諭知。
據上論斷，應依刑事訴訟法第三百六十九條第一項前段、第三百六十四條、第三百零
二條第一款，判決如主文。
本案經檢察官董明正到庭執行職務。
中      華      民      國    九十    年      九      月     十  四     日
                              臺灣高等法院高雄分院刑事第八庭
                                  審判長法官  郭雅美
                                        法官  張盛喜
                                        法官  莊飛宗
右正本證明與原本無異。
不得上訴。
                                      書記官  張明賢
中    華    民    國      九十      年       九       月    十  八      日
                                                                    Ｆ


司法院資訊處製作；財團法人民間司法改革基金會備份。
